【裁判字號】    98,訴,78
【裁判日期】    981016
【裁判案由】    侵權行為損害賠償
【裁判全文】
臺灣花蓮地方法院民事判決                98年度訴字第78號
原      告  乙○○
被      告  甲○○
上列當事人間請求侵權行為損害賠償事件，本院於民國98年10月
2日言詞辯論終結，判決如下：
    主  文
被告應給付原告新台幣陸拾捌萬柒仟零壹拾玖元及自民國九十七
年十月十九日起至清償日止，按週年利率百分之五計算之利息。
原告其餘之訴駁回。
訴訟費用由被告負擔。
本判決於原告以新台幣貳拾萬元供擔保後，得假執行。
原告其餘假執行之聲請駁回。
    事實及理由
一、本件原告起訴原請求被告給付新台幣(下同)1,835,019元，
    俟變更為1,187,019元，核屬減縮應受判決事項之聲明，應
    予准許。
二、原告主張：被告係花蓮縣新城鄉○○街10號建物之承租人，
    對住處內電源延長線之使用狀況有注意義務。詎其竟疏於注
    意，長期在上開建物一樓使用電源延長線不當，而於民國96
    年7月8日上午6時5分因電源短路起火，加以該處復堆置大量
    紙錢、爆竹，引起火勢猛烈之火災，致當時借宿該處原告之
    母朱秋婿走避不及，因吸入性灼傷併呼吸衰竭，送醫後不治
    死亡。原告為朱秋婿之獨子，除為朱秋婿支出醫藥費、殯葬
    費外，精神亦受有莫大痛苦，為此起訴請求被告賠償1,187,
    019元及法定遲延利息，並陳明願供擔保聲請假執行。被告
    則以：本件係意外事件，被告並無故意、過失，且朱秋婿為
    被告之姐，原告為被告之姪子，不應提告云云，資為抗辯，
    並請求駁回原告之訴。
三、原告主張之事實，業據本院依職權調取刑事庭97年度易字第
    187號公共危險案件偵審全卷查明屬實，被告並因此遭判決
    有期徒刑六月確定，自堪信為真實。是原告之母之死亡確係
    因被告之過失行為導致，並有相當因果關係，其上開所辯顯
    非事實，尚難採信。
四、按不法侵害他人致死者，對於支出醫療及增加生活上需要之
    費用或殯葬費之人，亦應負損害賠償責任；民法第一百九十
    二條第一項定有明文。查本件原告因其母就醫支出醫藥費2,
    119元，死亡支出殯葬費184,900元，業據原告提出相關單據
    為證，並為被告所不爭執，堪信為真。依諸上引法條，自應
    由被告負全數賠償之責。次按不法侵害他人致死者，被害人
    之父、母、子、女及配偶，雖非財產上之損害，亦得請求賠
    償相當之金額；同法第一百九十四條亦規定甚明。查原告為
    被害人朱秋婿之子，其請求被告賠償非財產上之損害即慰撫
    金1,000,000元，於法原非無據。但本院審酌被害人朱秋婿
    與被告為姐妹關係，被害人死亡被告當受有相當程度之苦痛
    。又本件火災之起因非難性較低，被告之子亦因此死亡，被
    告受害甚鉅；及原告為被害人之獨子，現在花蓮榮民之家擔
    任工友，月入三萬餘；被告則務農，收入非豐等一切情狀，
    認被告應賠償原告之慰撫金以500,000元為宜，原告逾此數
    額之請求則尚嫌過高，不應准許。
五、從而，原告本於侵權行為損害賠償請求權提起本訴，請求被
    告給付687,019元，為有理由，應予准許；逾此範圍之請求
    則難謂有據，應予駁回。
六、原告陳明願供擔保請准宣告假執行，就其勝訴部分核無不合
    ，爰酌定相當之擔保金額准許之。至其敗訴部分之聲請則因
    訴之駁回而失所依附，應併予駁回。
七、訴訟費用裁判之依據：民事訴訟法第七十九條。
中    華    民    國    98    年    10    月    16    日
                        臺灣花蓮地方法院花蓮民事庭
                              法    官      陳鈺林
上列為正本係照原本作成。
如不服本判決，應於送達後20日內，向本院提出上訴狀並表明上
訴理由，如於本判決宣示後送達前提起上訴者，應於判決送達後
10日內補提上訴理由書（須按他造當事人之人數附繕本）。
中    華    民    國    98    年    10    月    16    日
                              法院書記官    李惠穎


司法院資訊處製作；財團法人民間司法改革基金會備份。
